【裁判字號】    97,上易,51
【裁判日期】    970331
【裁判案由】    竊盜
【裁判全文】
臺灣高等法院刑事判決                  97年度上易字第51號
上  訴  人
即  被  告  甲○○
上列上訴人因竊盜案件，不服臺灣桃園地方法院96年度審易字第
351號，中華民國96年10月19日第一審判決（起訴案號：臺灣桃
園地方法院檢察署96年度偵緝字第650號、96年度偵字第18064號
），提起上訴，本院判決如下：
    主  文
上訴駁回。
    事  實
一、甲○○前因竊盜案件，經臺灣桃園地方法院於民國93年2月
    21 日以92年度簡字第297號判處有期徒刑6月確定，並於94
    年1 月19日執行完畢。詎均仍不知悔改，復與簡科彥 (所涉
    本件竊盜罪名，經原審判處有期徒刑拾月，減為有期徒刑五
    月，嗣未上訴而確定)共同意圖為自己不法之所有，並基於
    竊盜之犯意聯絡，於95年8月11日凌晨2時許，攜帶簡科彥所
    有客觀上可做為兇器使用之破壞剪1支；並由簡科彥駕駛向
    姓名年籍不詳綽號「阿坤」之成年男子，借得曾毓茗（另為
    不起訴處分）所有車牌號碼V3-8659號自用小客車，搭載甲
    ○○前往桃園縣八德市○○街26號之「永豐高級中學」，共
    同進入該校校園，經夜自習4教室後方，由簡科彥持破壞剪
    將窗戶上鐵欄杆剪斷並打破窗戶玻璃之方式，踰入其內行竊
    ，接續3次搬運竊得該校所有IBM電腦主機20部、液晶螢幕15
    台，得手後，2人將之置放於上開自用小客車後方座椅及後
    車廂，旋駕車離去。嗣因簡科彥於同日上午6時15分許，駕
    駛上開汽車竊得上開財物離去時，途經桃園縣八德市○○街
    145號前，發生交通事故而逃逸（已另案提起公訴），經警
    通知車主曾毓茗至桃園縣政府警察局八德分局領回上開汽車
    ，循線查獲，始悉上情。
二、案經永豐高中告訴由桃園縣警察局八德分局報告臺灣桃園地
    方法院檢察署檢察官偵查起訴。
    理  由
一、按被告合法傳喚，無正當之理由不到庭者，得不待其陳述，
    逕行判決，刑事訴訟法第371條定有明文。本件上訴人即被
    告甲○○經合法通知，應於97年3月20到庭進行審判程序。
    該通知業已於97年3月3日寄存送達於其戶籍地，有送達證書
    乙紙在卷可參，被告無正當理由未到庭，爰不待其陳述，逕
    行判決，先此敘明。
二、被告甲○○於原審對於上揭時、地與同夥之人共同侵入永豐
    高中，由同夥之人持破壞剪剪斷鐵窗敲破玻璃，踰入其內竊
    得上揭電腦主機、螢幕之事時直承不諱，惟矢口否認與被告
    簡科彥共犯，辯稱：係與另名綽號「小張」之朋友一同入內
    行竊，並非簡科彥，案發當日因無交通工具，乃向簡科彥誆
    稱欲搬離其母親家，要求簡彥科幫忙至永豐高中附近載東西
    ，簡科彥亦不知該等東西為其竊得云云；共犯簡科彥對於上
    揭時、地駕駛車牌號碼V3-8659號自小客車度前往永豐高中
    載運上述失竊之電腦、螢幕之事實於原審亦直承不諱，惟否
    認參與竊盜犯行，辯稱：當日是甲○○打電話表示要搬離其
    母親家請其幫忙搬家，伊始駕駛上開借得之自用小客車前往
    永豐高中附近載東西，惟不知所載運之物品為何云云。惟查
    ：上揭事實欄所載之竊盜事實，業據被告甲○○於偵查中坦
    承不諱，核與證人即永豐高中總務主任姜振田於警詢指訴之
    情，大致相符，並有相片4張附卷可稽。被告甲○○於原審
    審理時，雖推翻偵查中與簡科彥共同行竊之自白，並稱：因
    簡科彥欠伊2萬元前未還之故，乃於偵查中故意誣指其共同
    行竊云云。然查：被告甲○○於原審審理時以證人之身分結
    證稱：當天係請簡科彥至距離永豐高中約1、2百公尺馬路邊
    之小巷內載運其竊得之電腦等語（見原審審理筆錄第4頁）
    ，共犯簡科彥對此亦不爭執，從而，依其2人於原審所述載
    運本案贓物之地點，顯非所辯甲○○母親住處，至為明灼，
    是其2人上開搬離甲○○母親家中之說，已有疑義！不惟如
    此，甲○○母親家距離案發地點永豐高中約1、2公里，亦據
    被告甲○○於原審審理證述在卷（見原審審理筆錄第7頁）
    ，而依被告2人所述之搬運時間為深夜凌晨2時許起，準此以
    言，甲○○縱有搬家之需，衡情殊無選擇常人睡眠時間，騷
    擾鄰居之必要？尤無多此一舉，預先將物品搬至距其母親住
    處1、2公里外之永豐高中附近馬路旁之巷弄裡堆置，再電請
    被告前來載運之理？其二人上開所辯，顯悖於常情，自難採
    信，被告甲○○推翻其偵查中之自白，改稱：因被告積欠債
    務始於偵查中誣陷被告云云，其意在迴護共犯簡科彥甚為彰
    顯，自應以其於偵查中之供證為可採。事證已明，被告與簡
    科彥共犯上揭竊盜犯行，可以認定，自以應依法論科。
三、按本案作案用之破壞剪雖未扣案，惟既足以剪斷鐵窗，其材
    質、結構及功能應甚堅硬、銳利之事實，衡情應可認定，是
    其在客觀上對於人之生命、身體具有危險性，足供兇器使用
    之事實，亦堪以認定。被告與簡科彥2人持以剪斷鐵窗、打
    破窗戶逾入其內行竊，核其所為均係犯刑法第321條第1項第
    2、3款之攜帶兇器、毀越安全設備竊盜罪（起訴書漏引第2
    款）。被告與簡科彥就上開犯行，有意思聯絡及行為分擔，
    皆為共同正犯。又查，被告有事實欄所載之犯罪及科刑執行
    記錄，有卷附本院被告前案紀錄表可按，其受有期徒刑之執
    行完畢後，5年以內故意再犯本件有期徒刑以上之罪，均為
    累犯，依刑法第47條第1項規定加重其刑。
四、原審因認被告犯行事證明確，援引刑法第28條、第321條第1
    項第2款、第3款、第47條第1項、第41條第1項前段，中華民
    國九十六年罪犯減刑條例第2條第1項第3款、第7條、第9條
    規定，並審酌被告素行不佳，本件犯罪之動機、目的、手段
    、犯罪所生危害及被告雖坦承犯罪，然對於共犯之犯行一再
    袒護之態度等一切情狀，量處有期徒刑10月。並說明本件竊
    盜時間係在96年4月24日以前，合於中華民國九十六年罪犯
    減刑條例第2條第1項第3款之規定，爰減其宣告刑二分之一
    ，並諭知易科罰金之折算標準。油壓剪一支，係共犯簡科彥
    所有，供本件竊盜所用之物，已據被告甲○○於警詢時供明
    ，雖未扣案，惟既不能證明現尚存在，且非屬違禁物，為免
    將來執行之困難，爰不為沒收之諭知。核原審認事用法並無
    違誤，量刑亦頗適當。被告上訴，並未否認犯罪，卻仍主張
    簡科彥並非共犯，指摘原審未調查其與簡科彥間是否有債務
    糾紛，進而誣指簡科彥涉案。惟被告於原審並未能提出「小
    張」之人真實姓名、住址，以追查共犯；亦未能提出簡科彥
    向其借錢之借據等資料，證明二人間確有借貸關係，原審法
    院自無從進一步調查。且本件竊盜案件，經原審對簡科彥為
    科刑判決後，其並未上訴，顯已默認犯行而甘折服，被告上
    訴，猶執前詞，意圖為其脫罪，顯無理由，應予駁回。
據上論斷，應依刑事訴訟法第371條、第368條，判決如主文。
本案經檢察官田炳麟到庭執行職務。
中    華    民    國    97    年    3     月    31    日
                  刑事第十七庭  審判長法  官  趙功恆
                                      法  官  高明哲
                                      法  官  陳世宗
以上正本證明與原本無異。
不得上訴。
                                      書記官  魏汝萍
中    華    民    國    97    年    3     月    31    日


司法院資訊處製作；財團法人民間司法改革基金會備份。
